【裁判字號】    99,訴,434
【裁判日期】    990630
【裁判案由】    毒品危害防制條例
【裁判全文】
臺灣基隆地方法院刑事判決               99年度訴字第434號
公  訴  人  臺灣基隆地方法院檢察署檢察官
被      告  乙○○
上列被告因毒品危害防制條例案件，經檢察官提起公訴（99年度
毒偵字第745號），被告於準備程序進行中，就被訴事實為有罪
之陳述，經本院合議庭裁定由受命法官獨任進行簡式審判程序，
判決如下：
    主      文
乙○○施用第一級毒品，累犯，處有期徒刑柒月。扣案之第一級
毒品海洛因殘渣袋壹只沒收銷燬之、注射針筒壹支沒收。
    犯罪事實及理由
壹、程序事項
    本件被告乙○○所犯者非為死刑、無期徒刑、最輕本刑為3
    年以上有期徒刑之罪或高等法院管轄第一審案件，其於準備
    程序進行中，先就被訴事實為有罪之陳述，經告知其簡式審
    判程序之旨，並聽取公訴人、被告之意見後，本院合議庭業
    已依刑事訴訟法第273條之1第1項之規定，裁定由受命法官
    獨任以簡式審判程序進行本案之審理，且依同法第273條之2
    規定，簡式審判程序之證據調查，不受同法第159條第1項、
    第161條之2、第161條之3、第163條之1及第164條至第170條
    規定之限制，合先敘明。
貳、實體事項
一、本件犯罪事實、證據，除引用如附件檢察官起訴書之記載外
    ，並補充如下：
  (一)犯罪事實部分
  1.被告前因施用毒品、非法吸用化學合成麻醉藥品等案件，經
    本院以86年度訴字第277號判決判處有期徒刑3月2月、6 月
    ，應執行有期徒刑3年7月確定；復因施用毒品、轉讓禁藥及
    竊盜等案件，經本院以87年度訴字第38號判決判處有期徒刑
    4年、5月、1年，應執行有期徒刑5年2月，其中轉讓禁藥、
    竊盜部分先確定，施用毒品部分嗣則經臺灣高等法院以87
    年度上訴字第2990號判決判處免刑確定，上述案件接續執行
    ，於民國89年6月30日假釋出監付保護管束，嗣經撤銷假釋
    ，應執行殘刑2年4月2日，與起訴書犯罪事實欄所載被告因
    施用毒品，經判處之應執行有期徒刑1年3月接續執行，於94
    年12月15日假釋出監付保護管束，並於95年3月17日假釋期
    滿未經撤銷假釋，其未執行之刑，以已執行論而執行完畢。
  2.扣案之注射針筒1支係被告所有供施用本案海洛因所用之物
    。
  (二)證據部分
    補引「被告於本院準備程序及審理時之自白」為證據。
  (三)被告於本院審理時雖稱其聽聞檢察官可以美沙東替代療法而
    為緩起訴，惟檢察官於偵訊時並未告知此事，有違其權益云
    云。按被告所犯為死刑、無期徒刑或最輕本刑3年以上有期
    徒刑以外之罪，檢察官參酌刑法第57條所列事項及公共利益
    之維護，認以緩起訴為適當者，得定1年以上3年以下之緩起
    訴期間為緩起訴處分，其期間自緩起訴處分確定之日起算，
    刑事訴訟法第253條之1固定有明文，惟是否為緩起訴處分，
    係檢察官依職權審酌被告所犯情節及公共利益之維護而為決
    定，並非本院所得置喙，且檢察官本案既未決定予以緩起訴
    處分，依法自無告知被告可適用該條規定為緩起訴處分之必
    要，本案既經檢察官依法起訴，本院即應依法判決，被告於
    本院審理時一再以檢察官未告知可予緩起訴，認有違其權益
    云云，自屬無據，併此敘明。
二、論罪科刑：
  (一)按海洛因係毒品危害防制條例所列管之第一級毒品，此為該
    條例第2條第2項第1款所明定，被告於強制戒治期執行完畢
    釋放後5年內予以施用，核其所為，係犯毒品危害防制條例
    第10條第1項之施用第一級毒品罪。其持有第一級毒品海洛
    因係供施用，其持有第一級毒品之低度行為為施用第一級毒
    品之高度行為所吸收，不另論罪。
  (二)查被告曾受有起訴書犯罪事實欄及前揭犯罪事實補充所載刑
    之科刑及執行完畢情形，有臺灣高等法院被告前案紀錄表1
    份在卷可按，其受有期徒刑執行完畢後，5年內故意再犯本
    件有期徒刑以上之罪，為累犯，應依刑法第47條第1項規定
    加重其刑。
  (三)爰審酌海洛因對於人體會產生成癮性，係足以危害個人健康
    及社會安全之毒品，被告經過2次觀察、勒戒、2次強制戒治
    及1次判刑確定暨刑之執行完畢後，猶不知戒除施用毒品惡
    習，再犯本件施用第一級毒品罪，顯見其毒癮非淺，暨兼衡
    其犯罪之自我麻醉動機、所生自我戕害結果，於他人尚不致
    造成損害及其犯後坦承犯行之態度等一切情狀，量處如主文
    所示之刑，以示懲儆。
  (四)扣案之第一級毒品海洛因殘渣袋1包，其內之海洛因量微無
    法稱重，復難以與包裝袋析離，故應整體視為查獲之毒品，
    依毒品危害防制條例第18條第1項前段之規定宣告沒收銷燬
    之。另扣案之注射針筒1支，為被告所有供本案犯罪所用之
    物，業據被告於本院審理時供述甚明，且經核非專供施用毒
    品之器具，爰依刑法第38條第1項第2款規定宣告沒收。
四、應適用之法條：
    依刑事訴訟法第273條之1第1項、第299條第1項前段、第310
    條之2、第454條，毒品危害防制條例第10條第1項、第23條
    第2項、第18條第1項前段，刑法第11條、第47條第1項、第
    38條第1項第2款，判決如主文。
五、對於本件判決如有不服，得自收受送達後10日內，向本院提
    出上訴書狀，上訴於臺灣高等法院。
本案經檢察官甲○○到庭執行職務。
中    華    民    國    99    年    6    月    30     日
                  刑事第一庭法  官  王美婷
以上正本證明與原本無異。
如不服本判決應於收受送達後10日內向本院提出上訴書狀，並應
敘述具體理由；其未敘述上訴理由者，應於上訴期間屆滿後20日
內向本院補提理由書(均須按他造當事人之人數附繕本)「切勿逕
送上級法院」。
中    華    民    國    99    年    6    月    30     日
                            書記官  明祖斌
附錄本案論罪科刑法條：
毒品危害防制條例第10條第1項
施用第一級毒品者，處 6 月以上 5 年以下有期徒刑。
附件：
臺灣基隆地方法院檢察署檢察官起訴書
                                     99年度毒偵字第745號
    被      告  乙○○  男  47歲（民國○○年○月○日生）
                        住基隆市○○區○○街32號之1
                        國民身分證統一編號：Ｚ000000000號
上列被告因違反毒品危害防制條例案件，已經偵查終結，認應該
提起公訴，茲將犯罪事實及證據並所犯法條分敘如下：
        犯罪事實
一、乙○○前因施用第一級、第二級毒品案件，經送觀察、勒戒
    及強制戒治，於民國91年11月11日強制戒治期滿執行完畢，
    該案並經臺灣基隆地方法院以90年度訴字第423號判決處有
    期徒刑10月、7月，應執行有期徒刑1年3月確定，並於95年3
    月17日假釋付保護管束期滿執行完畢。復因施用第一級、第
    二級毒品案件，再送觀察、勒戒及強制戒治，甫於98年10月
    22日因無繼續強制戒治必要而釋放出所，並由本署檢察官以
    98年度戒毒偵第45號為不起訴處分確定。詎仍不知悔改，於
    上開強制戒治執行完畢釋放後5年內，復基於施用第一級毒
    品海洛因之犯意，於99年3月30日晚上7時許，在基隆市○○
    區○○街113巷17號前空地，以針筒注射方式，施用第一級
    毒品海洛因1次。嗣為警於99年3月30日晚上7時40分許，在
    基隆市○○區○○街113巷17號前盤查，除扣得注射針筒1支
    、殘渣袋1只外，復經採集其尿液送驗，結果呈嗎啡陽性反
    應而查獲。
二、案經基隆市警察局第一分局報告偵辦。
        證據並所犯法條
一、證據清單及待證事實
┌──┬───────────┬───────────┐
│編號│證據名稱              │待證事實              │
├──┼───────────┼───────────┤
│一  │被告乙○○於警詢及偵查│坦承上揭施用第一級毒品│
│    │中之自白。            │海洛因之事實。        │
├──┼───────────┼───────────┤
│二  │1.基隆市警察局第一分局│被告於99年3月30日為警 │
│    │  偵辦毒品案件尿液檢體│採集之尿液檢體，經送驗│
│    │  對照表（尿液檢體編號│後結果呈嗎啡陽性反應，│
│    │  ：127）1份。        │證明被告有施用第一級毒│
│    │2.臺灣尖端先進生技醫藥│品海洛因之事實。      │
│    │  股份有限公司99年4月 │                      │
│    │  16日濫用藥物檢驗報告│                      │
│    │  （尿液檢體編號：127 │                      │
│    │  ）1份。             │                      │
├──┼───────────┼───────────┤
│三  │扣案之注射針筒1支、殘 │證明被告以針筒注射方式│
│    │渣袋1只。             │施用第一級毒品海洛因。│
├──┼───────────┼───────────┤
│四  │1.刑案資料查註紀錄表1 │被告前因施用毒品案件，│
│    │  份。                │曾經2次強制戒治，末於 │
│    │2.全國施用毒品案件紀錄│98年10月22日執行完畢釋│
│    │  表1份。             │放，證明被告於強制戒治│
│    │3.法務部全國檢察官線上│執行完畢釋放出所之5年 │
│    │  查詢刑案人犯在監所最│內，再犯本件施用毒品案│
│    │  新資料報表1份。     │件之事實。            │
│    │4.本署98年度戒毒偵第45│                      │
│    │  號不起訴處分書影本1 │                      │
│    │  份。                │                      │
└──┴───────────┴───────────┘
二、核被告乙○○所為，係犯毒品危害防制條例第10條第1項之
    施用第一級毒品罪嫌。查被告前曾受有期徒刑之執行完畢，
    其於5年內故意再犯本件有期徒刑以上之罪，請依刑法第47
    條第1項累犯之規定加重其刑。至扣案之注射針筒1支、殘渣
    袋1只，為被告所有供施用毒品犯罪所用之物，請依刑法第
    38條第1項第2款規定宣告沒收。
三、依毒品危害防制條例第23條第2項、刑事訴訟法第251條第1
    項提起公訴。
    此致
臺灣基隆地方法院
中    華    民    國    99    年    5    月    20    日
                              檢 察 官  林 秋 田
本件正本證明與原本無異
中    華    民    國    99    年    6    月    1    日
                              書 記 官
附錄本案所涉法條
毒品危害防制條例第10條
施用第一級毒品者，處 6 月以上 5 年以下有期徒刑。
施用第二級毒品者，處 3 年以下有期徒刑。

司法院資訊處製作；財團法人民間司法改革基金會備份。
